臺灣高雄地方法院刑事判決　　　　　　　　　　　　　九十一年度易字第七九二號
　　公　訴　人　臺灣高雄地方法院檢察署檢察官
　　被　　　告　丁○○
右列被告因竊盜案件，經檢察官提起公訴（九十年度偵字第二二四○九號、第二三四
七八、九十一年度偵字第二五二八號），本院判決如左：
    主  文
丁○○竊盜，累犯，處有期徒刑肆月，如易科罰金，以佰元折算壹日；又竊盜，累
犯，處有期徒刑肆月，如易科罰金，以佰元折算壹日；又竊盜，累犯，處有期徒刑
月，如易科罰金，以佰元折算壹日。應執行有期徒刑拾月，如易科罰金，以佰
元折算壹日。
    事  實
一、丁○○前自民國八十一年起即有多次竊盜及違反麻醉藥品管理條例等前案紀錄，
    曾於八十五年間，因違反麻醉藥品管理條例案件，經本院於八十五年八月二十五
    日以八十五年度易字第二八四三號刑事判決判處有期徒刑十月確定，並於八十七
    年四月一日縮短刑期執行完畢，猶仍不知悔改：
  (一)先於九十年十月十五日上午十一時四十分許，騎乘不知情之林雪惠（即丁○○胞
    姊）所有牌照ＹＱＲ—三六二號輕型機車，行經高雄市○○區○○路與和平路口
    時，見乙○○所有價值新臺幣（下同）二萬一千元發電機一臺放置在牌照號碼Ｃ
    Ｈ—六九一五號廂型車內，趁無人注意之際，竟意圖為自己不法之所有，徒手竊
    取該臺發電機，得逞後將該發電機放置在渠所騎乘之牌照號碼ＹＱＲ—三六二號
    輕型機車上，並騎車逃逸時，為乙○○所發現並騎乘機車往同慶路西向東右轉凱
    旋路方向自後追躡，旋在苓雅區○○○路三九七號前，丁○○因車速過快而跌倒
    ，便將牌照號碼ＹＱＲ─三六二號輕型機車、渠所有之MOTOROLA小海豚行動電話
    一支及該臺發電機棄置在現場後逃匿，警方據報後循線查獲。
  (二)其次，丁○○復另意圖為自己不法之所有，又於九十年十一月十四日上午十一時
    二十分許，騎乘渠所有牌照號碼ＸＧＤ—一八六號重型機車，行經高雄市○○區
    ○○街與建國三路口工地時，趁甲○○公司（慶升營造有限公司）所有六分油壓
    剪（市價約二萬五千元）無人看守之際，徒手竊取該油壓剪，得手後騎乘牌照號
    碼ＸＧＤ—一八六號重型機車往鼓山方向逃逸，逃離前為該工地員工丙○○發現
    記下牌照號碼，並報警循線查獲，丁○○遂於是日下午二時許，經警方通知到場
    說明。
  (三)又丁○○於九十年十一月二十二日下午二時二十分許，騎乘渠所有牌照號碼ＸＧ
    Ｄ—一八六號重型機車附載己○○，途經高雄市鼓山區○○○路五三二號前，因
    一時內急，乃央求己○○停車，並自行步行至路旁空地，欲返回原處時，見告訴
    人戊○○所有置放於ＹＱ─七三五九號自小客車上之黑色手提箱（內含風槍五支
    、Ｔ字型扳手三支、固定夾一支、風管二支、老虎鉗二支、斜口鉗二支、螺絲起
    子二十支、榔頭一支等物，價值約一千五百元）甚為新穎，且無人看管，竟又臨
    時起意，意圖為自己不法之所有，竊取該只黑色手提箱，得逞後欲騎乘上開重型
    機車附載不知情之己○○逃逸，即為戊○○發現，並將己○○拉下機車，報警循
    線查獲，丁○○於九十年十二月二日下午三時二十分許，經警方通知到場接受詢
    問。
二、案經臺灣高雄地方法院檢察官自動檢舉暨高雄市政府警察局苓雅分局、三民第一
    分局報告臺灣高雄地方法院檢察署檢察官偵查起訴。
    理  由
一、訊據被告丁○○固坦承渠於右揭時、地竊得被害人乙○○所有發電機一臺及告訴
    人戊○○所有黑色手提箱一只（內含風槍五支、Ｔ字型板手三支、固定夾一支、
    風管二支、老虎鉗二支、斜口鉗二支、螺絲起子二十支、榔頭一支等物），惟矢
    口否認渠有竊得被害人甲○○所有六分油壓剪一只之犯行，辯稱：渠並未竊得甲○○所有之六分油壓剪，渠於案發時間有騎乘機車附載己○○經過該地，但並未
    偷油壓剪，在警局沒有提到己○○，因為渠以為小事一件才沒說；當日渠載己○○回中庸街家後，約上午十一時許，又到ＳＯＧＯ找友人葉仔之母親要求償還欠
    款云云。經查：
  (一)右揭事實欄一之(一)、(三)所示等事實部分，業據告訴人戊○○及被害人乙○○先後
    指訴綦詳，復經證人己○○、林雪惠、林韞玉分別於警詢中陳述在卷，並有贓物
    認領保管收據、小海豚收據、車籍作業系統—查詢認可資料、車輛、車牌失竊個
    別資料查詢報表—查詢車輛認可資料、如事實欄一之(一)所示之廂型車、發電機、
    輕型機車及其附屬鑰匙照片與偵訊中草圖等在卷可稽，足認被告此部分自白與事
    實相符。
  (二)右揭事實欄一之(二)所示事實部分，亦據證人丙○○及被害人甲○○分別於警詢中
    指訴歷歷在卷，並有如事實欄一之(二)所示之重型機車照片、車籍作業系統—查詢
    認可資料附卷足憑。
  (三)證人丙○○於九十一年四月四日本院審理中到庭結證稱︰「當時早上約十一時許
    ，我在慶升營造有限公司任工地管理，六分手提油壓剪當時放在中庸及建國三路
    口的（自立路排水溝改善工程）工地，油壓剪是公司的，我當時有一直注意油壓
    剪，因油壓剪價值較高，我巡視工地當時有看到一部機車車牌號碼為ＸＧＤ—一
    八六號騎士的背影，機車是土褐色，騎士著灰色外套有載安全帽，他坐機車上將
    手提油壓剪放機車腳踏板上，並從中庸街往建國路左轉向鼓山方向逃走，我當時
    徒步追他但沒有追上，我們馬上去報警，與警察去被告家中見到被告的嫂嫂說他
    不在家，當時警察試圖以手機聯絡被告都沒有聯絡到，直到下午六時許被告自行
    到警局，警局再通知我到派出所，油壓剪沒有找回來，被告我只有看到背影，臉
    部我沒有看得很清楚，我記得機車是重型機車，安全帽是半罩式的」等語，至為
    明確。輔以，證人丙○○雖未於案發時看見被告面貌，但對被告體型、該日穿著
    ，及騎乘機車之車號、車型均能非常肯定且清楚描述，經核亦相符；又該次竊盜
    案於九十年十一月十四日上午十一時二十分許發生，證人丙○○於同日晚上六時
二十五分即指認被告，時間經過甚短，實無可能誤認，且證人丙○○與被告素未
    謀面，亦無仇隙，更無設詞構陷之理；再者，證人丙○○於本院審理中到庭以具
    結擔保其供述之真實性並在負擔偽證罪之心理處罰狀態下證述上開情節明確，足
    認證人丙○○之證詞顯非虛妄。
  (四)證人己○○於九十一年四月二十五日本院審理中借提到庭結證稱︰「（認識丁○○多久？）很久了，最早是在八十一年有見過面但不是很熟，因為吸麻葯由朋友
    介紹認識的，我後來從屏東監獄八十九年十一月底假釋，最近一次與他見面是在
    九十年十一月二十二日為警查獲，之前有陸續到我家中庸街來找我，當時他曾以
    機車載我回我家過」、「（九十年十一月十四上午十一時二十分被告是否有以機
    車載你？）我忘記了，我曾聽被告說過要去找某人她母親在ＳＯＧＯ太平洋百貨
    公司作事要錢，但講的當天並未載我回家，我有找他到我工作的工地工作，但他
    說要幫他母親作自助餐生意」等語。是被告關於事實欄一之(二)所示事實所為之辯
    解，殊屬臨訟圖卸刑責飾詞，顯不足採。
  (五)參以，被告於警詢中辯稱：「‧‧‧因為『葉仔』欠我錢沒還，我才向他媽媽要
    錢‧‧‧十一時多至十四時多我去太平洋百貨和朋友母親談還錢事議（宜）於十
    六時多返家‧‧‧」云云，另於偵查中則翻異前詞，改稱：「‧‧‧十一點三十
    分到新光三越，我下午三點左右到家‧‧‧」云云，就該日上午十一時起迄下午
    四時許行蹤供述前後不一，故被告在案發時是否確在他處，委實可疑。
  (六)被告雖於偵審中一再辯稱案發時正與朋友「葉仔」母親商量還錢事宜，未在案發
    現場，然於偵查中經檢察官數次請被告偕同「葉仔」母親出庭作證，均無法偕同
    到庭，並於九十一年一月二十二日偵查中辯稱：「‧‧‧他不願意來。也不願告
    訴我年籍資料。我平時都只叫他伯母。他是我一個姓葉朋友的媽媽，我平日叫他
    『葉仔』。我不知他真實姓名，我透過朋友於三、四年前認識他。我不知他的職
    業…現在都找不到他的人了。他有向我借過錢，約一、二年前借的」云云，衡諸
    常情，倘確有「葉仔」其人，與被告於三、四年前即相識，平日亦有以電話保持
    聯絡，被告又曾借錢予「葉仔」，實無對「葉仔」真實姓名毫無所悉且無從聯絡
    之理；又倘確有「葉仔」母親其人，「葉仔」母親既與本案無利害關係，其子「
    葉仔」又與被告熟識，況此部分之證據對被告有利，於情於理均無屢次拒絕出庭
    作證之可能。是被告所辯之詞顯與常情不符，不足採信。
  (七)綜上所述，被告先後於右揭時地竊取乙○○所有發電機、戊○○所有黑色手提箱
    及甲○○所有六分油壓剪等事實事證已臻明確，被告三次竊盜犯行洵堪認定，應
    予依法論科。
二、核被告丁○○所為，均係犯刑法第三百二十條第一項之普通竊盜罪，被告前後三
    次犯行，均係因途經案發地點，乍見上開各該物品或為新穎或為貴重，且各該物
    品之所有人咸未注意之際，因渠欲施用第一級毒品海洛因，沒錢購買足夠毒品而
    見機臨時起意，順手行竊等情，業據被告於九十一年五月七日本院審理中到庭供
    明在卷，且被告另於九十年十一月中旬起至同年十二月七日止，連續施用第一級
    毒品海洛因及第二級毒品安非他命，經檢察官先後向本院聲請裁定觀察、勒戒及
    強制戒治，有本院九十一年度毒聲字第七五七號、九十一年度毒聲字第二四一三
    號刑事裁定在案可徵，且被告之父林韞玉於九十年十月十七日警詢中指陳被告有
    施用第一級毒品海洛因習慣等情綦詳，足認被告此部分自白部分與事實相符，是
    被告三次竊盜犯行犯意各別，顯非基於概括犯意為之，應予分論併罰。又被告前
    曾於八十五年間，因違反麻醉藥品管理條例案件，經本院於八十五年八月二十五
    日以八十五年度易字第二八四三號刑事判決判處有期徒刑十月確定，並於八十七
    年四月一日縮短刑期執行完畢，此有臺灣高雄地方法院檢察署刑案資料查註紀錄
    表、臺灣高等法院被告全國前案紀錄表及本院被告院內索引卡紀錄表各乙份在卷
    可按，渠前受有期徒刑之執行完畢，於五年以內再犯本案有期徒刑以上之罪，為
    累犯，應依刑法第四十七條之規定，加重其刑。爰審酌被告丁○○自八十一年起
    至八十五年止，即有多次竊盜及違反麻醉藥品管理條例案件前案紀錄，有上揭臺
    灣高雄地方法院檢察署刑案資料查註紀錄表、臺灣高等法院被告全國前案紀錄表
    及本院被告院內索引卡紀錄表各乙件附卷供參，渠之素行雖係不端，然尚查無實
    據足認被告有犯罪之習慣，另被告於犯罪後坦承二次竊盜犯行，矢口否認一次竊
    盜犯行，委難遽認被告於犯罪後有悔改之意，復斟酌各該被害人及告訴人因被告
    犯罪所生危害等一切情狀，酌情量處如主文所示之刑，並定其應執行之刑暨諭知
    易科罰金之折算標準。
三、至公訴人認被告丁○○前已多次犯竊盜罪，現又再三犯竊盜罪，足見被告具有犯
    罪之習慣，仍不思改過遷善，其品性惡劣，僅藉刑之執行實不足以徹底根絕惡性
    為由，爰依竊盜犯贓物犯保安處分條例第三條第一項第一款之規定，聲請併予諭
    知應於刑之執行前令入勞動場所強制工作等情，惟按竊盜犯贓物犯保安處分條例
    第一條開宗明義即規定︰竊盜犯及與竊盜案件有關之贓物犯，其保安處分之宣告
    及執行，依本條例之規定；本條例未規定者，適用刑法及其他法律之規定；同條
    例第二條第四項規定，應執行之刑未達一年以上者，不適用本條例。查被告雖已
    滿十八歲，且所犯為竊盜罪，然渠於本案三次之竊盜犯行，業據本院認定尚查無
    其他積極證據足認被告有犯罪之習慣，悉如前述；矧以，被告三次竊盜犯行，經
    定應執行之刑後尚未達一年，揆諸前揭條文說明，實難遽以竊盜犯贓物犯保安處
    分條例之相關規定相繩之。是公訴人此部分所請，容有誤會，末此指明。
據上論斷，應依刑事訴訟法第二百九十九條第一項前段，刑法第三百二十條第一項、
第四十七條、第五十一條第五款、第四十一條第二項，罰金罰鍰提高標準條例第一條
前段、第二條，判決如主文。
中      華      民      國      九十一      年    五    月    二十三    日
                                  臺灣高雄地方法院刑事第二庭
                              法  官  劉  定  安
右正本證明與原本無異。
如不服本判決，應於判決送達後十日內，向本院提出上訴狀。
                                      書記官  歐  文  政
中    華    民    國      九十一      年      五      月      二十八    日
附錄本案論罪科刑法條全文︰
刑法第三百二十條第一項
意圖為自己不法之所有或第三人不法之所有，而竊取他人之動產者，為竊盜罪，處五
年以下有期徒刑、拘役或五百元以下罰金。
